臺灣高等法院臺南分院刑事判決　 95年度重上更(一)字第240號
上　訴　人
即　被　告　己○○
上　訴　人
即　被　告　甲○○
上　訴　人
即　被　告　丁○○
上三名共同
指定辯護人　本院公設辯護人　戊○○
上　訴　人
即　被　告　庚○○
指定辯護人　本院公設辯護人　辛○○
上列上訴人因違反懲治盜匪條例等案件，不服臺灣嘉義地方法院
89年度訴字第297號中華民國90年10月30日第一審判決（起訴案
號：臺灣嘉義地方法院檢察署88年度偵字第8059、8060號），提
起上訴，判決後經最高法院發回更審，本院判決如下：
    主  文
原判決關於己○○強盜罪部分及定執行刑部分撤銷。
己○○意圖為自己不法之所有，以恐嚇使人將本人之物交付，處
有期徒刑貳年陸月。
其他上訴（甲○○、庚○○部分及丁○○被訴共同剝奪人行動自
由部分）均駁回。
    事  實
一、己○○於88年12月11日上午五時許，駕駛一輛租用之自小客
    車於嘉義市○○路「金銀島遊藝場」前遇到【丙○○】，竟
    意圖為自己不法之所有，以電話聯絡甲○○、丁○○、乙○○、庚○○等人前往「金銀島遊藝場」處理事情；乙○○、
    庚○○兩人各自騎乘機車率先抵達，三人遂共同基於傷害及
    剝奪人行動自由之犯意聯絡，見丙○○正於其所有車號Ｘ５
    －1418號自小客車上取零錢，遂由己○○及庚○○下手毆打
    丙○○，使丙○○因而受有胸部挫傷、腹部挫傷等傷害，乙○○嗣坐上Ｘ５－1418號自小客車之右後座，庚○○則將丙○○強押上前開自小客車之後座，並由乙○○看管，而以強
    暴之方式剝奪丙○○之行動自由，而後庚○○接受己○○之
    指示將前開自小客車開往嘉義市○○○街四七號四樓五室，
    於丙○○進入車內之際，甲○○、丁○○亦駕駛車號ＵＪ－
    4142號自小客車抵達「金銀島遊藝場」，而亦共同基於加入
    前揭剝奪人行動自由之犯意聯絡，由己○○指示其等亦前往
    嘉義市○○○街四七號四樓五室，五人抵達前開地點後，己○○命庚○○下樓購買煙酒、檳榔而後離開；乙○○亦自行
    離去，己○○「單獨」一人藉口丙○○積欠其代李某支付之
    押金及租金與積欠己○○之父陳光雄之租金及借款，合計約
    二十五萬九千元，要求丙○○賠償五十萬元，丙○○雖認並
    無此事惟因才遭己○○等人毆打，且仍有「甲○○、丁○○
    」等人在場、尚處於己○○等人控制下，心生畏懼，而同意
    於88年12月25日日給付二十萬元予己○○，丙○○並於己○○之要求下，簽發四十萬元本票一張交付己○○收執，己○○並強行扣留前開Ｘ５－1418號自小客車，以擔保前開債權
    。達成協議後，己○○遂命甲○○、丁○○將丙○○送返「
    金銀島遊藝場」。嗣經丙○○報警，於88年12月12日晚上十
    一時許查獲。
二、案經丙○○訴由嘉義市警察局第二分局報請臺灣嘉義地方法
    院檢察署檢察官偵查起訴。
    理  由
一、證據能力部分：
    按被告以外之人於審判外之言詞或書面陳述，除法律有規定
    者外，不得作為證據，刑事訴訟法第159條第1項固定有明文
    ，考諸此項規定之立法意旨，係在排除傳聞證據，落實直接
    審理主義、言詞審理主義，及確保當事人之反對詰問權。又
    被告以外之人於司法警察官、司法警察調查中之陳述，性質
    上固屬傳聞證據，然依刑事訴訟法第22 9條至第231條之1之
    規定，司法警察官、司法警察具有調查犯罪嫌疑人犯罪情形
    及蒐集證據等職權，若其等所作之筆錄毫無例外全無證據能
    力，當有悖於刑事訴訟實體真實發見之訴訟目的，造成之不
    合理情形，乃增訂刑事訴訟法第159 條之3：「被告以外之
    人於審判中有下列情形之一，其於檢察事務官、司法警察官
    或司法警察調查中所為之陳述，經證明具有可信之特別情況
    ，且為證明犯罪事實之存否所必要者，得為證據：……三、
    所在不明而無法傳喚或傳喚不到者」，即於符合前開法律所
    列條件下，仍承認上開供述之證據適格。查本案共同被告己○○歷經95年6月6日、7月10日、8月8日、8月22日、11月7
    日、12月19日傳喚，均無法傳喚到庭，有各該送達證書附本
    院卷可參，參以共同被告己○○於司法警察調查中所為之數
    次供述，均大致相符合，再參以己○○於製作警訊筆錄時，
    係對於甫發生之人、事、物記憶最為清晰，亦查無任何外力
    介入，衡情其供述應具有可信之特別情況，且遍閱全卷僅有
    其係整個事件之主導者，對本案發生經過最為明瞭，其所述
    為證明其他共同被告犯罪事實之存否所不可欠缺，是依上開
    法條說明，本院認共同被告己○○於司法警察調查中所為供
    述屬於傳聞之例外，具有證據能力。另證人丙○○、證人即
    共同被告乙○○於本院所為之證述與其在警訊及檢察官偵查
    中之陳述不符，爰審酌其先前在警訊及檢察官偵查時所為之
    供述相符，且查現階段刑事訴訟法規定檢察官代表國家偵查
    犯罪、實施公訴，依法其有訊問被告、證人及鑑定人之權，
    而實務運作時，檢察官偵查中向被告以外之人所取得之陳述
    ，原則上均能遵守法律規定，不致違法取供，其可信度極高
    ，再參以己○○於製作警訊筆錄時，係對於甫發生之人、事
    、物記憶最為清晰，亦查無任何外力介入，衡情其供述應具
    有可信之特別情況。職是，依刑事訴訟法第159條之1第2項
    、同條之2之規定，共同被告乙○○於偵查中向檢察官所為
    之陳述及於警中之陳述，丙○○於警訊中之陳述有證據能力
    。
二、訊據上訴人即被告己○○（原審及本院前審）、甲○○、丁○○、庚○○對於上揭事實，被告己○○坦承於上開金銀島
    遊藝場前「毆打告訴人丙○○」等情，被告甲○○、丁○○
    均坦承其等有駕駛ＵＪ－4142號自小客車到金銀島遊藝場，
    被告己○○有說要到嘉義市○○○街四十七號四樓五室，其
    等都有去，達成協議以後，其等將告訴人送回金銀島遊藝場
    等情，惟己○○、甲○○、丁○○、庚○○均否認有剝奪人
    行動自由之犯行，被告己○○另否認有強盜之犯行。被告己○○辯稱：其於「金銀島遊藝場」前先跟告訴人講話後才打
    架，沒有押他上車，告訴人欠其五萬元以內，欠其父親二十
    五萬元，告訴人是在臺中欠其父親二十五萬元，告訴人同意
    於88年12月25日給付二十萬元，二十萬元其沒有拿到，告訴
    人沒有簽發四十萬元本票，告訴人說前開Ｘ５－1418號自小
    客車放其那邊，等到他收會款才給其，其等達成協議後，其
    沒有命被告甲○○、丁○○將告訴人送回「金銀島遊藝場」
    云云。被告甲○○、丁○○均辯稱：其等駕駛ＵＪ－4142號
    自小客車到金銀島遊藝場時，己○○等人已經離開了，己○○叫其等到嘉義市○○○街四十七號四樓五室，有說要談事
    情，被告己○○與告訴人在「房間裡面」談事情，其等在房
    間的廁所那邊云云，被告庚○○辯稱：己○○於八十八年十
    二月十一日上午五時左右，有打電話聯絡其前往「金銀島遊
    藝場，是要去找人，其曾對己○○表示不要去，其不知己○○要做什麼，後來也沒有去云云。
三、經查：
(一)、前揭事實業據被告等分別供承如下：
(1)、被告己○○於警訊供稱：「我因於年月日凌晨５時許
    ，在嘉義市○○路『金銀島遊藝場』前，率同甲○○、丁○○、庚○○、乙○○等５人共同圍毆被害人後，並強行開走
    李某所有Ｘ５－１４１８號自小客車及將他本人押走帶往嘉
    義市○○○街號４樓５我租住處控制行動自由並逼迫簽下
    面額新台幣肆拾萬元商業本票後，始放被害人離去，另外我
    們在被害人離開前我叫丁○○將該Ｘ５－1418號自小客車開
    往嘉義市○○路三二四號我另外租住處藏放：：：。」「因
    丙○○平時有向我客戶說我壞話，扯我後腿，所以我才會糾
    眾前往右地欲教訓他，且我名譽受其害才會要求李某拿出新
    台幣伍拾萬元作為賠償，後來經討價後簽下肆拾萬元本票，
    該自小客車因怕李某毀約，我才強行扣在手中，並叫丁○○
    開去藏放。」「丙○○綽號『大頭』李某身體部位所受的傷
    是我們毆打的沒錯。」（見警卷第三頁正、背面）「（現在
    本組（指嘉義市警察局第二分局刑事組）之甲○○、丁○○
    、乙○○等三人是否就是你於年月日凌晨５時糾眾到
    嘉義市○○路『金銀島遊藝場』前強押丙○○簽下本票，並
    強行開走李某所有Ｘ５－1418號自小客（車）之人？）經我
    當場指認右述３人正是與我共同毆打、強押丙○○簽下新台
    幣肆拾萬元之本票，並強行開走Ｘ５－1418號自小客車之人
    沒錯。」「（另未到案之庚○○年籍資料為何？）警方提供
    之口卡片中庚○○69、08、03日生、身份（分）證號Ｚ00000
    0000號中之男子經我當場指認，正是與我於年月日凌
    晨５時許，夥同另甲○○、丁○○、乙○○等五人毆打強押
    丙○○之人無誤。」（見警卷第六頁背面）等語。
(2)、被告甲○○於警訊時供稱：「丙○○在金銀島遊藝場前遭毆
    打時，我並未在場，我與丁○○二人是於事後共同駕駛ＵＪ
    －4142號自小客車到現場與己○○、乙○○、庚○○等人會
    面的，我與丁○○到達後即由乙○○、庚○○二人駕車（Ｘ
    ５－1418號自小客車）載著丙○○，己○○獨自駕著一部租
    來的自小客車、我與丁○○駕駛ＵＪ－4142號自小客車跟在
    後面到永康四街某套房內……。」等語（見警卷第十一頁正
    、背面）。
(3)、被告丁○○於警訊時供稱：「（綽號『大頭』之男子是如何
    與你們前往嘉義市○○○街四七號四樓五室房內呢？）於88
    年12月11日上午四時許，己○○駕一部承租來的自小客車，
    乙○○與庚○○二人則分乘二部機車，先前往嘉義市○區○○路之『金銀島遊藝場』前，我再駕己○○所有之ＵＪ－
    4142號自小客車（車主是己○○之母親郭季華）搭載甲○○
    前往與他們會合，我與甲○○趕到後，已看『大頭』要坐上
    『大頭』自己所有之Ｘ５－1418號自小客車，而乙○○與庚○○二人則在車（Ｘ５－1418）旁，待『大頭』上車，庚○○即坐上駕駛座開車，乙○○與『大頭』坐於後座，己○○
    則駕駛該部承租來的自小客車（車號不詳），我與甲○○一
    樣駕駛ＵＪ－4142號至自小客車前往嘉義市○○○街四七號
    四樓五室房內。」「（你們強押『大頭』至嘉義市○○○街
    四七號四樓五室是為何事？）是債務問題，才將『大頭』強
    押至該處談判。」「（你們是如何將『大頭』強押至（嘉義
    市○○○○街四七號四樓五室呢？）我們並未強押『大頭』
    前往（嘉義市○○○○街四七號四樓五室，我們只叫他上車
    ，他就與我們一起前往（嘉義市○○○○街四七號四樓五室
    的。」「（進到（嘉義市○○○○街（四七號）四樓五室有
    無毆打『大頭』呢？）我們均未毆打『大頭』，我們一進入
    （嘉義市○○○○街四七號四樓五室的，即與『大頭』談論
    債務問題。」等語（見警卷第十四頁正、背面）。
(4)、已判決確定之證人即共同被告乙○○於警訊時供稱：「（你
    和庚○○二人如何強押丙○○及Ｘ５－１４１８號車輛？）
    我和庚○○二人接到己○○電話命令就直接到嘉義市○○路
    『金銀島遊藝場』前、丙○○坐在駕駛座，庚○○用拳頭打
    丙○○臉部，我就坐上右後座，庚○○就趕丙○○後座由我
    看守，庚○○就開車到己○○指定地點嘉市○○○街四七號
    四樓五內。」「（丙○○到了嘉市○○○街四七號四樓五內
    房屋發生何事？）我和庚○○及丙○○三人到了後，己○○
    叫我和庚○○二人去買檳榔和煙，事後發生何事並不知道，
    但我知道現場留有己○○、甲○○丁○○三人。」（見警卷
    第十八頁正面）「（你與庚○○……共替己○○處理過幾件
    事？）我與庚○○曾替己○○於年月日５時許，到嘉
    市○○路『金銀島遊藝場』前，毆打丙○○，並強押丙○○
    到嘉義市○○○街號４Ｆ５內。」（見偵查卷第七七頁背
    面、第七八頁正面）等語；於偵查中供稱：「（丙○○的車
    是你們開的？）是庚○○開的，我和丙○○坐後座，到永康
    四街四樓五。」「（為何要帶丙○○走？）不知道，是己○○叫我和庚○○這樣做。」「（為何你要出手打人？）阿芳
    出手打一、二拳，我沒有打。」「（是否丙○○不上車才打
    他？）（點頭）。」「（為何要幫忙押人？）我和阿芳是己○○身旁的小弟。」等語（見偵查卷第二五頁正、背面）
(5)、被告己○○、甲○○、丁○○於警訊時及共同被告乙○○於
    於警訊時及偵查中之供述互核相符。
(6)、核與告訴人丙○○於警訊時指稱：「（你是於何時、何地、
    因何原因遭何人強盜財物？……）我於年月日凌晨５
    時許，在嘉義市○○路『金銀島遊藝場』前無故遭四、五名
    男子圍毆後強行將我押往嘉義市○○○街（地址不詳）某套
    房內，共同以暴力脅迫的方式叫我拿出新臺幣五十萬元給他
    們（指歹徒），才要將我釋放，後來在我苦苦哀求下先由我
    本人簽下一張面額肆拾萬元的本票後交給歹徒，他們始於同
    日下午八時許將我釋放，離去前歹徒並將我所有小客車強行
    開走，且交代說要我在年月日前拿新臺幣貳拾萬元的
    現金給他們，否則的話便要將我的車子處理掉等語。」（見
    警卷第二二頁背面）「（現於本分局（指嘉義市警察局第二
    局，下同）刑事組內接受調查之人己○○……甲○○……丁○○……乙○○……等四人你是否認識？他們與本案有何關
    係？請當場指認？）經我當場指認，現於二分局刑事組內接
    受調查之己○○（綽號白雲）、甲○○（綽號白猴）、丁○○、乙○○等四人就是於年月日凌晨５時許，在嘉義
    市○○路『金銀島遊藝場』共同毆傷我、脅迫我簽立面額新
    台幣肆拾萬元本票後，並強盜我所有之Ｘ５－１４１８號自
    小客車的歹徒無訛。」「（另警方提供口卡片中之人庚○○
    ……你是否認識？請你當場指認庚○○他與本案的關係？）
    經我當場指認，庚○○他也是於右記時地與己○○等人共同
    毆傷、脅迫我簽立本票並強盜我車子之歹徒其中一人。」（
    見警卷第二四頁正面至第二五頁正面）等情大致相符。
(7)、而告訴人丙○○確受有胸部挫傷、腹部挫傷等之輕傷害，此
    有財團法人天主教聖馬爾定醫院診斷證明書一份附警卷（第
    三一頁）可資佐證，足見被告己○○、甲○○、丁○○於警
    訊時及被告乙○○於警訊時及偵查中之自白與事實相符。
(8)、復參諸被告己○○於偵查中供稱：「是我在金銀島看到丙○○，才打電話叫他們四人（指被告甲○○、丁○○、乙○○
    及庚○○）來。」等語（見偵查卷第二○頁正面），被告庚○○於警訊時亦供稱：「案發當日己○○確實打我行動電話
    0000000000號邀我一起去毆打丙○○……。」等語（見偵查
    卷第一三八頁背面），被告乙○○於警訊時亦供稱：「我和
    庚○○二人接到己○○電話命令就直接到嘉義市○○路『金
    銀島遊藝場』前、丙○○坐在駕駛座，……我就坐上右後座
    ，庚○○就趕丙○○後座由我看守，庚○○就開車到己○○
    指定地點嘉市○○○街四七號四樓五室。」「我和庚○○及
    丙○○三人到了後，……我知道現場留有己○○、甲○○、
    丁○○三人。」等語（見警卷第十八頁正面），可見就妨害
    告訴人行動自由部分，被告己○○與甲○○、丁○○、庚○○及乙○○有犯意聯絡，共同被告乙○○與庚○○毆打告訴
    人使其上車交予被告乙○○看管，由被告庚○○駕車至永康
    四街四樓五號套房，被告甲○○、丁○○亦跟在後頭隨同前
    往，再由被告甲○○、丁○○接替加入看管助勢之行列，否
    則乙○○、庚○○兩人駕車帶被害人丙○○至永康四街四樓
    五號套房後隨即離去，僅剩己○○一人何能看管被害人不致
    逃離，是被告甲○○、丁○○就妨害自由部分為事中共犯，
    亦有行為分擔，被告己○○、甲○○、丁○○、庚○○及共
    同被告乙○○對於剝奪告訴人之行動自由，均有犯意聯絡及
    行為分擔。至於被告己○○、甲○○、丁○○於偵查中、原
    審審理時及本院審理時翻異於警訊時之供詞，共同被告乙○○於原審審理時及本院前審審理時翻異於警訊時及偵查中之
    供詞，其等於警訊時距案發時較近，記憶較清晰，自以其等
    於警訊時之供述互核相符且與事實相符為可採。
(二)、告訴人於本院審理時到庭支吾其詞，惟其於警訊時指認被告
    己○○、甲○○、丁○○、庚○○與乙○○五人係強押他之
    人，已如前述，雖於偵查中時改稱：「（提示被告三人之照
    片？）這三人都有在遊藝場遇到你嗎？）我確定沒在遊藝場
    看到他們三人。」（見偵查卷第九二頁背面、第九三頁正面
    ）「（為何今天自己來？）庚○○拜託我幫他作證，因為當
    天我沒有看到他。」「（月日那天你有看到庚○○？）
    沒有。」（見偵查卷第一○四頁背面、第一○五頁正面）（
    你於月日在第二分局刑事組有指認四人打你？）我沒指
    認，我跟警察說打我的人我不認識……」（見偵查卷第九五
    頁正面）等語；於原審調查時亦指稱：「（在檢方開庭時庚○○有無叫你來開庭？）發生事情前我有看過他，發生事情
    我能確定他沒有去套房那邊，押我的人沒有一個我認識的，
    我也沒有看到他，我能確定沒有看到庚○○。」「（在警察
    局指認的人是否都有去？）我是說在套房裡有看到甲○○、
    乙○○、丁○○、己○○。」等語（見原審卷第二宗第十七
    頁正面），告訴人就指認被告己○○等五人是否押他，先後
    供述不相同，參諸告訴人於偵查中具狀指稱：「緣本人丙○○本應於八十八年十二月二十四日上午九時三十分至鈞署偵
    查庭協助偵查開庭，但因此一案件自關係人被捕後，其家人
    即不斷透過關係對本人威協（脅）逼利誘，在百般不勝其擾
    之下，本人亦甚感恐懼，為不妨害司法公正及本人安全之下
    俯請鈞席檢察官原諒本人無法於上開日期到庭，但又為協助
    鈞席偵察此案，故以此狀為代替，在此特地聲明有關此案種
    種事件的發生，本人丙○○已於警局做筆錄上詳細說明一切
    皆與筆錄說明相同……」等語，此有聲明狀一份附於偵查卷
    （第六一頁）可參，是其嗣後與前開警訊不相符合之指訴，
    應係其於壓力下所為之陳述，其異於警訊所為證言是否與事
    實相符，即有可疑，尚難徒憑告訴人於警訊後偵審時所為之
    陳述，為被告己○○、甲○○、丁○○、庚○○五人有利之
    認定。
(三)、被告庚○○於89年1月13日上午十時二十分於偵查中供稱：
    「（年月日你和誰去金銀島遊藝場？）我沒去。」「
    （你後來有去永康四街？）沒去過。」「（你認識己○○、
    甲○○、丁○○、乙○○？）我認識甲○○和乙○○（指認
    相片），丁○○我沒看過，己○○是我大哥北港農工的同學
    。」「（己○○說你那天有去？）我沒去，被害人丙○○今
    天有來可作證。」等語（見偵查卷第一○四頁正、背面）。
    告訴人同時於偵查中指稱：「（為何今天自己來？）庚○○
    拜託我幫他作證，因為當天我沒看到他。」「（你以前認識
    庚○○？）是。」「（如何認識？）在一家檳榔攤。」「（
    （年）月日那天你有看到庚○○？）沒有。」「（庚○○有跟去永康四街？）沒看見。」「（是否你酒醉印象模
    糊？）我坐在車子中間連動都不敢動。」「（庚○○有去過
    永康（四）街三樓住屋處？）沒有。」等語（見偵查卷一○
    四頁背面、第一○五頁正面）。被告庚○○案發後迄未到庭
    ，於第一次於上開偵查時到庭即偕同告訴人到庭，而告訴人
    到庭後即翻異前詞為有利被告庚○○之指訴，其間是否有勾
    串迴護之舉，非無可疑，告訴人上開之指訴尚難作為有利被
    告庚○○認定之證據，被告己○○、甲○○、丁○○於偵查
    中，被告庚○○到庭前，雖就被告庚○○部分為避就之供述
    ，惟參諸與被告庚○○在一起之共同被告乙○○於被告庚○○於偵查中到庭前，仍於偵查中供稱：「（丙○○的車是你
    們開的？）是庚○○開的，我和丙○○坐後座，到永康四街
    四樓五。」「（為何要帶丙○○走？）不知道，是己○○叫
    我和庚○○這樣做。」「（為何你要出手打人？）阿芳出手
    打一、二拳，我沒有打。」「（是否丙○○不上車才打他？
    ）（點頭）。」「（為何要幫忙押人？）我和阿芳是己○○
    身旁的小弟。」等語（見偵查卷第二五頁正、背面），益證
    告訴人上開指述與事實不符，告訴人上開於警訊時之指訴較
    為可採。被告庚○○於上開偵查中同時供稱：「（年月
    日凌晨人在那裡？）凌晨二點後我在博愛國小附近博愛特
    區我女朋友蔡嘉穗家睡覺，睡到快中午。」「（凌晨二點前
    你在那裡？）玉山路歌琳頓一店唱歌。」「（和誰唱？）和
    蔡志文、林嘉宏及其女友。」等語（見偵查卷第一○五頁背
    面）。而其於同日稍後上午十一時六分於警訊時供稱：「（
    你稱沒有，根據丙○○、己○○、甲○○、丁○○、共同被
    告乙○○於、、日日，分別在本分局接受之調查筆
    錄均一致供述你參與強盜被害人丙○○？作何解釋？）案發
    當日（、、日凌晨五時許）己○○確實打我行動電話
    0000000000號邀我一起去毆打丙○○，我因有前案現保護管
    束中所以就沒與己○○前往。（當時我在嘉義市○○路歌林
    （琳）頓ＫＴＶ唱歌）。」「（你剛說案發時你在歌林（琳
    ）頓ＫＴＶ玉山店唱歌，為何你現又稱在女友家中睡覺？）
    我凌晨三時許接到己○○電話當時在玉山店歌林（琳）頓Ｋ
    ＴＶ唱歌，我回到女友蔡嘉穗家睡覺，已凌晨三點半，就沒
    有再外出了。」等語（見偵查卷第一三八頁背面、第一三九
    頁正面），其究竟係凌晨二點後或三點半回到其女友蔡嘉穗
    家前後供述不一。而證人即被告庚○○偕同到庭之女友蔡嘉
    穗於原審調查時證稱：「（88年12月10日或11日是否有與庚○○在一起？）那一陣子我們晚上都在一起，出去買東西也
    在一起。」「（為何記得88年12月10日有在一起？）因為隔
    天電視有報導這件事。」等語（見原審卷第八五頁正面），
    與庚○○所供其當天晚係與蔡志文等人出去唱歌等情並不相
    符，自難採信，是被告辯稱其並不在場，應係卸責之詞，不
    足採信。被告己○○、甲○○、丁○○於警訊時及共同被告
    乙○○於警訊時及偵查中之自白與事實相符，已如前述，其
    等該自白自得採為被告庚○○犯罪之證據。
(四)、被告己○○於88年12月12日偵查中供稱：「（他（指告訴人
    ）有欠你錢？）沒有。」（見偵查卷第十八頁正面）；後於
    88年12月22日警察借訊時改稱：「（強盜部份（分）如何不
    實在？）綽號『大頭』之丙○○有欠我一些債務，詳細金額
    不詳，因李某向我及我父親二人陸續借了許多筆金錢，所以
    我必需查才能知道確實數目，而丙○○有能力買車，卻無法
    清償（債）務，所以我才會夥同甲○○、丁○○、乙○○、
    庚○○等人強押他解決債務問題。」等語（見偵查卷第六六
    頁背面、第六七頁正面）；於89年1月14日偵查中供稱：「
    （你和丙○○有何債務糾紛？）永康四街三樓是我幫他租的
    ，也幫他付過房租，他有向我父親借過錢。」「（他欠你多
    少房租？）有押金及第一個月後續三個月租金，押金是一個
    月房租。」「（房租一個月多少？）八（捌）仟伍佰元含水
    電。」「（他欠你父親多少？）我不知道。」「（既然不知
    道怎麼開本票？）是講大概。」等語（見偵查卷第110頁正
    、背面）；於原審調查時供稱：「我與丙○○很早就認識了
    ，他住永康四街三樓，我住四樓，我有幫他付房租，他所住
    的都是我付的房租付了好幾個月了，月租約八千多元含水電
    費。他平時都向我欠錢，還有他買車的錢及結婚時用的錢都
    是向我爸爸借的，我不知道他到底向我爸爸借多少錢，他應
    該知道。」（見原審卷第一宗第51頁），被告己○○先稱其
    與告訴人並無債務糾葛，而後改稱其有幫告訴人付過房租及
    向其父親借錢等語，前後供述不一。另證人即被告己○○之
    父親陳光雄於原審提出信函稱：「……丙○○因沒有工作，
    而且剛從雲林縣北上臺中找工作，暫時沒有地方住，……所
    以答應由本人所承租的房子二樓租給丙○○居住，並訂立租
    約。於八十八年六月間，陳志明向本人提起丙○○有意結婚
    ，但是丙○○並無工作，所以並無收入，而陳志明就和本人
    商量，希望本人能夠借錢給他，本人也答應了，並於八十八
    年七月結婚，約八月間，丙○○就帶其妻到嘉義找工作，然
    而在嘉義地區，丙○○並不熟，所以吾兒己○○代丙○○租
    房子，以己○○名義租賃……丙○○向本人承租的房租均未
    償還，以及在嘉義丙○○所住的租金也未償還給己○○，而
    造成債務問題……」等語（見原審卷第97頁至第100頁之信
    函）；並於原審調查時證稱：「（有無租房子給丙○○？）
    有，是88年之事，有契約書，約定租金每月五千元，但我連
    一毛錢沒有拿到，我個人也有借錢給他，有二十萬元左右，
    但是沒有借據，是我個人借給他的，分約五次借給他。」等
    語（見原審卷第一宗第117頁），並提出告訴人向其租用臺
    中市○區○○路264號（２Ｆ）之房屋租賃契約書影本一份
    附於原審卷第一宗（第121頁至第126頁）可證，該契約書告
    訴人之簽名與其於筆錄之簽名筆跡比對很相似，而告訴人於
    原審調查時亦指稱：「是像我的字……。」（見原審卷第一
    宗第199頁），依該契約書記載，告訴人係自88年3月12日起
    租用，每月租金五千元，而依證人陳光雄信函稱告訴人於88
    年8月間到嘉義，由被告己○○以其名義代告訴人租房子，
    則告訴人向被告己○○之父即證人陳光雄租房子之期間為五
    個月，其租金共二萬五千元。而證人即嘉義市○○○街四七
    號四樓五房屋之所有權人邱金蓮於警訊時證稱：「（你是否
    有將右址房屋（指嘉義市○○○街四七號四樓五房屋）租予
    陳光雄、丙○○、己○○等人使用？於何時承租？請詳述。
    （當場提示己○○相片請指認））我確實曾於年間（詳細
    月份我記不清楚）大概是八、九月間時，有將我右記房屋租
    予己○○，並未租給陳光雄、丙○○，因當時出面予（與）
    我訂契約的是己○○，每月租費新台幣捌仟元，剛開始是由
    己○○付房租費，到了最後二個月是由丙○○付費。後來己○○較難找到，所以丙○○來告訴我找他收費。」等語（見
    原審卷第一宗第35頁背面）；於原審調查時亦證稱：「（是
    誰與妳簽約租房？）己○○，剛開始第一個月時有看到己○○跟另一個女子，後來因租金問題聯絡不到己○○，我就去
    他所租的房間敲門，結果是丙○○在住，李說以後的房租由
    其支付，因為還有押金的部分，押金是己○○的爸爸拿給己○○。」等語（見原審卷第一宗第33頁背面），證人邱金蓮
    之證詞核與被告己○○上開供述相符，依被告己○○上開供
    述觀之，告訴人欠被告己○○之押金一個月房及三個月租金
    ，共四個月租金，每月房租含水電費八千五百元，共三萬四
    千元。從上開被告己○○之供述及證人陳光雄之證述觀之，
    告訴人積欠被告己○○代其支付之押金及租金共為三萬四千
    元，積欠證人陳光雄之租金及借款共計約二十二萬五千元，
    合計約二十五萬九千元。惟告訴人於原審調查時稱：「（他
    （指被告己○○）有無說你欠他爸爸的錢？）沒有，我沒有
    欠任何人的錢。」「（為何會住在永康四街（筆錄誤載為三
    街）己○○住處？）是己○○爸爸借我住的。」「（有無付
    房租？）我住後都是我付的錢。」「（有無向己○○借過錢
    ？）沒有，我也沒有向他爸爸租過房子。」等語（見原審卷
    第一宗第198頁至第200頁）。
(五)、證人陳志明於原審調查時亦證稱：「（是否認識丙○○，有
    無向你借過錢？）認識，沒有向我借過錢。」「（是否知道
    丙○○曾向陳光雄借過錢？）不知道。」「（丙○○結婚時
    有無向你借錢？）沒有。」「（陳光雄有無租房子給丙○○
    ？）不知道。」「（是否你介紹丙○○給陳光雄認識的？）
    都是同鄉的。」「（你有無與陳光雄同時借錢給丙○○？）
    沒有。」等語（見原審卷第二宗第三九頁背面、第四○頁正
    面）。
(六)、告訴人於原審審理時指稱：「（是否認識陳志明？）認識，
    他是我同學，我沒有跟他借錢，我是透過他認識陳光雄，我
    沒有跟陳光雄借錢。」等語（見原審卷第二宗第19 頁）。
    從上開告訴人之指訴及證人陳志明之證述以觀，告訴人並未
    積欠被告己○○代其支付之押金及租金，亦未積欠證人陳光
    雄之租金及借款。
(七)、至於告訴人有無簽發四十萬元本票給被告己○○，據被告己○○於警訊時供稱：「與丙○○在嘉義市○○○街號四樓
    五室談論債務問題時，我原要丙○○開立本票做為證明，但
    丙○○稱渠有Ｘ５－1418號自小客車一部讓我保管，等其將
    本（）年十二月底有一互助會標得後，才將該車贖回，所
    以我未要求李某再開立本票給我。」等語（見偵查卷第67頁
    正面）；於原審審理時供稱：「支（本）票我承認口頭上叫
    他（指告訴人）簽，但是他根本沒有簽。」（見原審卷第一
    宗第151頁）「（為何欠二十萬元要開四十萬元本票？）因
    為帳是這樣子，我沒有要他開本票，我只有向他要二十萬元
    。」「（你當時跟（根）本不知道他欠你爸爸多少錢，如何
    叫他還二十萬（元）？）我當時就知道了。」（見原審卷第
    二宗第22、23頁）等語；於本院前審調查時供稱：「（他有
    沒有簽發四十萬元本票？）沒有。」等語（見本院前審卷91
    年2月25日訊問筆錄），被告己○○否認告訴人有簽發四十
    萬元本票給他，惟被告己○○於警訊時供認有「逼迫簽下面
    額新台幣肆拾萬元商業本票後，始放被害人離去。」「因我
    名譽受其害才會要求李某拿出新台幣伍拾萬元做為賠償，後
    來經討價後而簽下肆拾萬元本票。」「因該本票我逼迫丙○○簽好後即帶回租住處桌上，不知放到那裡了，所以警方未
    查扣到。」等語（見警卷第三頁正、背面、第六頁背面）；
    於偵查中供認「我問他要用什麼賠償我，他自己開價二十萬
    元，自願開四十萬元本票，並約在12.月日，他會拿給我。
    」等語（見偵查卷第十八頁背面），被告己○○又供認告訴
    人有簽發四十萬元本票給他，其供述不一。而告訴人於警訊
    時亦指稱：「我於年月日凌晨５時許，在嘉義市○○
    路『金銀島遊藝場』前無故遭四、五名男子圍毆後強行將我
    押往嘉義市○○○街（地址不詳）某套房內，共同以暴力脅
    迫的方式叫我拿出新臺幣五十萬元給他們（指歹徒），才要
    將我釋放，後來在我苦苦哀求下先由我本人簽下一張面額肆
    拾萬元的本票後交給歹徒，他們始於同日下午八時許將我釋
    放。」等語（見警卷第22頁背面）；於偵查中亦指稱：「（
    他們如何叫你拿伍拾萬元？）他們說開伍拾萬元讓我殺價。
    」「（為何你開本票？）他們人那麼多我會害怕。」等語（
    見偵查卷第九四頁正面）；於原審審理時指稱：「（他們本
    來要五十萬（元）被你殺到四十萬（元）？）他們本來跟我
    要五十萬（元），後來殺到四十萬（元）。」「（後來為何
    又簽二十萬（元）？）他們本來跟我要五十萬（元）後來殺
    到二十萬（元），可是他們要我簽四十萬（元）的本票。」
    「（本票是誰的？）是他們的，誰拿出來的我不知道。」「
    （誰叫你簽的？）己○○命令我簽的。」「（為何要簽？）
    我很害怕，他們那麼多人，如果我不簽我怕會被打，所以只
    好簽。」等語（見原審卷第一宗第198、199頁），而告訴人
    亦指稱其有簽發四十萬元本票給被告己○○，參諸被告甲○○於警訊時所供「我與丁○○駕駛ＵＪ－4142號自小客車跟
    在後面到永康四街某套房內，經己○○與丙○○協議後，由
    丙○○他自願簽下一張面額新台幣肆拾萬元的本票交給己○○。」等語（見警卷第11頁背面）及被告丁○○於警訊時所
    供「己○○怕屆時『大頭』（指告訴人）又找藉口塘（搪）
    塞，遂要『大頭』簽下本票乙張以為憑據，『大頭』遂自行
    簽下一張面額肆拾萬元之本票，交給己○○。」等語（見警
    卷第15頁正面），告訴人應有簽發四十萬元本票給被告己○○。
(八)、又被告己○○於警訊時供稱：「（你為何於右記時地（指
    年月日凌晨５時許，在嘉義市○○路『金銀島遊藝場』
    前）糾同甲○○、丁○○、乙○○、庚○○等５人毆打被害
    人，搶走該自小客車並逼迫簽下該本票？）因丙○○平時有
    向我客戶說我壞話，扯我後腿，所以我才會糾眾前往右地欲
    教訓他，且我名譽受其害才會要求李某拿出新台幣伍拾萬元
    做為賠償，後來經討價後簽下肆拾萬（元）本票，該（指Ｘ
    ５－1418號）自小客車因怕李某毀約，我才強行扣在手中並
    叫丁○○開去藏放。」等語（見警卷第三頁正、背面）；於
    偵查中亦供稱：「（為何去『金銀島遊藝場』押丙○○？）
    丙○○會對朋友說我做生意不乾淨，信用不好。」「（為何
    跟他要錢？）我問他要用什麼賠償我，他自己開價二十萬元
    ，自願開四十萬元本票，並約在12.月日，他會拿給我。」
    「（為何開走他的自小客車？）怕他不守信用，是他自己說
    的。」等語（見偵查卷第十八頁正、背面）；惟於原審調查
    時則稱：「（你為何檢察官第一次訊問時你說丙○○說你壞
    話所以你要跟他要錢？）我說的不實在。」「（他到底有無
    說你壞話？）沒有。」「（是否確定他沒有說你壞話？）沒
    有。」「（丙○○是否知道你在做什麼？）不知道。」（見
    原審卷第二宗第22頁至第24頁）。而告訴人於偵查中指稱：
    「（己○○是否怪你在別人面前說他壞話？）沒有。」「（
    他有無說要你開本票的原因？）好像是我說他不好的話，他
    面子掛不住。」等語（見偵查卷第94頁背面）；於原審調查
    時稱：「（有無跟己○○的客戶說己○○的壞話？）沒有，
    我不知道他在做什麼，如何說他的壞話。」「（提示偵卷94
    頁背面，為何好像說己○○的壞話，讓己○○面子掛不住，
    有何意見？）我沒有這樣說。」等語（見原審卷第一宗第
    200頁）。被告雖於警訊時供稱：「因丙○○平時有向我客
    戶說我壞話，扯我後腿，所以我才會糾眾前往右地欲教訓他
    ，且我名譽受其害才會要求李某拿出新台幣伍拾萬元做為賠
    償，後來經討價後簽下肆拾萬（元）本票。」等語，然其後
    又否認告訴人有說其壞話，告訴人亦否認有說被告己○○壞
    話，告訴人簽發該四十萬元本票給被告己○○，應非被告己○○指告訴人說其壞話，使其名譽受損之賠償金。依被告己○○及證人陳光雄上開之陳述，告訴人縱使有積欠被告己○○代其支付之押金及租金與積欠證人陳光雄之租金及借款，
    合計約二十五萬九千元，被告己○○明知告訴人並未積欠其
    五十萬元，竟要求告訴人交付五十萬元，經討價後告訴人仍
    簽下一張面額四十萬元本票後交給他後歹徒，始將告訴人釋
    放，該四十萬元已超出所謂債務約二十五萬九千元有十四多
    萬元，被告己○○就該超出部分之金額，其有為自己不法所
    有之意圖，彰彰甚明。又按恐嚇行為不以將來之惡害通知為
    限，即以強暴脅迫為手段，而被害人未達於不能抗拒程度者
    ，亦屬之（參閱最高法院八十年度第四次刑事庭會議決議）
    ，告訴人於警訊時指稱：「我於年月日凌晨５時許，
    在嘉義市○○路『金銀島遊藝場』前無故遭四、五名男子圍
    毆後強行將我押往嘉義市○○○街（地址不詳）某套房內，
    共同以暴力脅迫的方式叫我拿出新臺幣五十萬元給他們（指
    歹徒），才要將我釋放，後來在我苦苦哀求下先由我本人簽
    下一張面額肆拾萬元的本票後交給歹徒，他們始於同日下午
    八時許將我釋放。」等語（見警卷第22頁背面）；於偵查中
    指稱：「（他們如何叫你拿伍拾萬元？）他們說開伍拾萬元
    讓我殺價。」「（為何你開本票？）他們人那麼多我會害怕
    。」等語（見偵查卷第94頁正面）；於原審審理時指稱：「
    （他們本來要五十萬（元）被你殺到四十萬（元）？）他們
    本來跟我要五十萬（元），後來殺到四十萬（元）。」「（
    後來為何又簽二十萬（元）？）他們本來跟我要五十萬（元
    ）後來殺到二十萬（元），可是他們要我簽四十萬（元）的
    本票。」「（本票是誰的？）是他們的，誰拿出來的我不知
    道。」「（誰叫你簽的？）己○○命令我簽的。」「（為何
    要簽？）我很害怕，他們那麼多人，如果我不簽我怕會被打
    ，所以只好簽。」等語（見原審卷第一宗第199頁），足見
    告訴人仍可討價還價，其於簽發四十萬元本票交付被告己○○時，尚未達不能抗拒之程度，被告己○○以強暴手段，要
    告訴人簽下四十萬元本票交付，告訴人既尚未達不能抗拒之
    程度，揆諸前開最高法院決議，被告己○○係構成恐嚇取財
    罪，尚難論以強盜罪。
(九)、被告丁○○於警訊稱：「（進到永康四街四樓五室，你們有
    無毆打『大頭』（指告訴人）呢？）我們均未毆打『大頭』
    ，我們一進入永康四街四樓五室，即與『大頭』談論債務問
    題。」「（『大頭』與你們有何債務問題？）因我陪己○○
    等人帶『大頭』至永康四街號四樓五室房內談判時，我一
    直在場，我只知道（從『大頭』與己○○之談話中）『大頭
    』不知何因欠己○○新臺幣貳拾萬元……」等語（見警卷第
    14頁背面、第15頁正面）。被告甲○○於原審調查時供稱：
    「（在套房裡己○○與丙○○是如何講的？）我不清楚，我
    只聽到錢的事……」等語（見原審卷第二宗第29頁），足見
    被告丁○○及甲○○主觀上認丙○○與己○○有債務糾紛，
    而被告己○○於警訊時供稱：「因丙○○平時有向我客戶說
    我壞話，扯我後腿，所以我才會糾眾前往右地（指『金銀島
    遊藝場』前）欲教訓他……」等情（見警卷第3頁背面），
    核與告訴人於偵查中指稱：「（他有無說要你開本票的原因
    ？）好像是說他不好的話他面子掛不住。」等語相符，是被
    告己○○與告訴人於右開套房內應有討論告訴人說被告己○○壞話之事而欲向告訴人要錢，而被告丁○○、甲○○因認
    被告己○○與告訴人間有債務關係，而參與押人之行為，是
    其等顯無為自己不法所有之意圖。又據被告己○○於偵查中
    供稱：「（丙○○在永康四街簽本票？）是。」「（庚○○
    、乙○○還在？）不在。」「（他們二人知道要你帶丙○○
    去簽本票？）他們不知道，……」等語（見偵查卷第19頁背
    面、第20頁正面），足見被告庚○○、共同被告乙○○亦無
    為自己不法所有之意圖，故被告甲○○、丁○○、庚○○與
    共同被告乙○○就恐嚇取財或強盜之犯行，均與被告己○○
    無犯意聯絡及行為分擔。
(十)、綜上所述，被告己○○確有傷害、恐嚇取財及共同剝奪人行
    動自由之犯行，被告丁○○確有剝奪人行動自由之犯行，被
    告甲○○有剝奪人行動自由之犯行，被告庚○○與共同被告
    乙○○均有傷害及剝奪人行動自由之犯行，被告己○○、甲○○、丁○○、庚○○之辯解，無非卸責之詞，均不足採信
    ，事證明確，其等犯行均堪認定。
四、查被告行為後：94年1月7日修正公布之刑法，自95年7月1
    日施行，修正後之刑法刪除第55條關於牽連犯之規定。本件
    被告己○○所犯上開傷害罪、剝奪人行動自由罪及恐嚇取財
    罪等罪具有牽連犯之關係，依修正前即行為時之規定，己○○應從一重之恐嚇取財罪處斷，庚○○部分所犯上開傷害罪
    、剝奪人行動自由罪，具有牽連犯之關係，依修正前即行為
    時之規定應從一重依刑法第三百零二條第一項之剝奪人行動
    自由罪處斷，依修正後之刑法既已刪除牽連犯之規定，則所
    犯上述各罪應依數罪併罰之規定分論併罰。比較新舊法之規
    定，修正後之規定並非較有利於被告，依刑法第2條第1項之
    規定，應適用行為時之法律，即適用修正前刑法第55條牽連
    犯之規定，從一重之罪處斷。又關於刑法規定各罪法定刑
    有罰金刑者：原應適用罰金罰鍰提高標準條例第一條前段規
    定：「依法律應處罰金、罰鍰者，就其原定數額得提高為二
    倍至十倍。」（按該條規定業於七十二年七月二十七日經司
    法院、行政院令發布：「依勘亂時期罰金罰鍰提高標準條例
    第一條前段及第三條規定將刑法定有罰金各條之罰金數額，
    均提高為十倍。」並自七十二年八月一日起施行），然九十
    五年七月一日施行之刑法施行法第一條之一前段則規定：「
    中華民國九十四年一月七日刑法修正施行後，刑法分則編所
    定罰金之貨幣單位為新臺幣。九十四年一月七日刑法修正時
    ，刑法分則編未修正之條文定有罰金者，自九十四年一月七
    日刑法修正施行後，就其所定數額高為三十倍。」以刑法第
    二百七十七條傷害罪為例，該條第一項規定：「傷害人之身
    體或健康者，處三年以下有期徒刑、拘役或一千元以下罰金
    。」罰金部分如依罰金罰鍰提高標準條例第一條前段規定，
    應為銀元一萬元（即新台幣三萬元），則依罰金罰鍰提高標
    準條例第一條前段與九十五年七月一日施行之刑法施行法第
    一條之一前段規定，二者罰金上限，均為新台幣三萬元。次
    按刑法第三十五條第二項規定：「同種之刑，以最高度之較
    長或較多者為重。最高度相等者，以最低度之較長或較多者
    為重。」因而罰金之下限，依新刑法第三十三條第五款規定
    ：「罰金：新臺幣一千元以上，以百元計算之。」依舊刑法
    第三十三條第五款規定：「罰金：一元以上。」二者比較結
    果，顯然以舊刑法罰金之下限為較輕，而有利於被告。則依
    新刑法第二條第一項前段從舊從輕原則，本件傷害罪、妨害
    自由罪應適用修正前舊刑法及罰金罰鍰提高標準條例第一條
    前段規定，合先敘明。
五、核被告己○○所為，係犯刑法第二百七十七條第一項之傷害
    罪、第三百零二條第一項之剝奪人行動自由罪及第三百四十
    六條第一項之恐嚇取財罪。核被告甲○○、丁○○所為，係
    犯刑法第三百零二條第一項之剝奪人行動自由罪。核被告庚○○所為，係犯刑法第二百七十七條第一項之傷害罪及第三
    百零二條第一項之剝奪人行動自由罪。被告己○○以強暴手
    段，要告訴人簽下四十萬元本票交付時，告訴人尚未達不能
    抗拒之程度，應成立刑法第三百四十六條第一項之恐嚇取財
    罪，已如前述，公訴人認係犯懲治盜匪條例第五條第一項第
    一款之盜匪罪（懲治盜匪條例業經總統於九十一年一月三十
    日公佈廢止，同年二月一日生效，該犯行，應適用修正後刑
    法第三百二十八條第一項之普通強盜罪），容有未洽，起訴
    法條應予變更。被告甲○○及丁○○主觀上認被告己○○與
    告訴人丙○○間有債務糾葛，而參與妨害丙○○行動自由，
    此部分其等均係犯刑法第三百零二條第一項之剝奪人行動自
    由罪，公訴人認其等均係犯懲治盜匪條例第五條第一項第一
    款之盜匪罪，容有未洽，起訴法條應予變更。被告己○○所
    犯傷害、剝奪人行動自由及恐嚇取財三罪間，有方法結果之
    牽連關係，為牽連犯，應依修正前刑法第五十五條規定從一
    重之恐嚇取財罪處斷。被告庚○○所犯傷害及剝奪人行動自
    由二罪間，有方法結果之牽連關係，為牽連犯，亦應依修正
    前刑法第五十五條規定從一重之剝奪人行動自由罪處斷。被
    告己○○、庚○○與共同被告乙○○就傷害之犯行，有犯意
    聯絡及行為分擔，均為共同正犯。被告己○○、甲○○、丁○○、庚○○與共同被告乙○○就剝奪行動自由之犯行，亦
    有犯意聯絡及行為分擔，亦皆為共同正犯。
六、原審認被告己○○所犯上開事實部分罪證明確，予以論罪科
    刑，固非無見，惟查被告己○○所犯為恐嚇取財罪，原判決
    誤認被告己○○係犯強盜罪，已如前述，即有未洽（至前揭
    刑法修正未予比較適用部分，比較結果並不影響原判決法律
    之適用，自非撤銷理由）。故原判決就被告己○○強盜罪部
    分既有可議，應由本院將該部分及定執行刑部分撤銷改判。
    爰審酌被告己○○為整個事件之主導及其犯罪之動機、目的
    、手段、對社會治安危害甚鉅、告訴人所生損害及犯罪後之
    態度等一切情狀，量處如主文所示之刑。至原審認被告甲○○、庚○○、丁○○剝奪人行動自由部分罪證明確，原審判
    決適用刑事訴訟法第三百條、刑法第二十八條、修正前刑法
    第三百零二條第一項、第二百七十七條第一項、第五十五條
    、罰金罰鍰提高標準條例第一條前段之規定，並審酌被告甲○○、庚○○及丁○○之品行、素行、被告庚○○因係被告
    己○○之小弟，始於己○○之命令下強押告訴人，被告甲○○、丁○○亦因受僱於己○○始犯下此案之犯罪動機、犯罪
    手段、對告訴人所生損害非輕、犯罪所得非少等情，及犯後
    坦承大部犯行等態度等一切情狀，判處被告甲○○有期徒刑
    一年，庚○○有期徒刑一年一月，被告丁○○有期徒刑一年
    ，認事用法並無違誤，量刑亦妥適。被告甲○○、庚○○、
    丁○○上訴否認此部分犯罪，為無理由，均應予駁回。
七、被告己○○於最後審判期日經合法傳喚均無正當理由不到庭
    ，爰均不待其陳述逕行判決。
據上論結，應依刑事訴訟法第368條、第369條第1項前段、第371
條、第364、第299條第1項前段、第300條、刑法第2條第1項、第
28條、第346條第1項、修正前刑法第277條第1項、第302條第1項
、第55條、罰金罰鍰提高標準條例第1條前段，判決如主文。
本案經檢察官羅清溪到庭執行職務。
中　　華　　民　　國　　96　　年　　1 　　月　　2 　　日
                  刑事第三庭    審判長法　官  陳義仲
                                      法　官  蘇清水
                                      法　官  宋明蒼
以上正本證明與原本無異。
如不服本判決，應於收受本判決後十日內向本院提出上訴書狀。
其未敘述上訴理由者並得於提起上訴後十日內向本院補提理由書
狀（均須按他造當事人之人數附繕本）「切勿逕送上級法院」。
　　　　　　　　　　　　　　　　　　　書記官  翁心欣
中　　華　　民　　國　　96　　年　　1　　月　　  2　　日
附錄本案論罪科刑法條全文：
中華民國刑法第二百七十七條第一項：
傷害人之身體或健康者，處三年以下有期徒刑、拘役或一千元以
下罰金。
刑法第三百零二條第一項：
私行拘禁或以其他非法方法，剝奪人之行動自由者，處五年以下
有期徒刑、拘役或三百元以下罰金。
刑法第三百四十六條第一項：
意圖為自己或第三人不法之所有，以恐嚇使人將本人或第三人之
物交付者，處六月以上五年以下有期徒刑，得併科一千元以下罰
金。
